【裁判字號】    99,上易,689
【裁判日期】    990727
【裁判案由】    恐嚇
【裁判全文】
臺灣高等法院臺中分院刑事判決         99年度上易字第689號
上  訴  人  臺灣臺中地方法院檢察署檢察官
被      告  丙○○
上列上訴人因被告犯恐嚇取財案件，不服臺灣臺中地方法院99年
度易字第481號中華民國99年4月21日第一審判決（起訴案號：臺
灣臺中地方法院檢察署98年度偵字第27428號）， 提起上訴，本
院判決如下：
    主    文
一原判決關於恐嚇取財未遂部分撤銷。
二丙○○犯恐嚇取財未遂罪，處有期徒刑月，如易科罰金，以
  新臺幣壹仟元折算壹日。
三其餘上訴駁回（指恐嚇取財既遂部分）。
    犯罪事實
一、丙○○係計程車之司機，於民國98年 8月21日上午10時許，
    駕駛其車牌號碼462-YS號營業小客車，在臺中市之火車站附
    近招攬乘客，現役軍人乙○○招手攔車後，即乘坐丙○○所
    駕駛之計程車搭載至臺中市○○路上之監理所，乙○○於下
    車前向丙○○表示回程時仍請丙○○至監理所搭載其至臺中
    火車站，丙○○即留下其名片予乙○○。嗣乙○○於當日上
    完課後，以其行動電話門號0000000000號撥打丙○○所持用
    之行動電話門號0000000000號，請丙○○至臺中監理所搭載
    。嗣乙○○等待約10分鐘後，見 1輛計程車經過，誤以為係
    丙○○所駕駛之計程車，即開車門上車搭乘該計程車前往臺
    中火車站。乙○○知悉搭錯計程車後，因害怕丙○○責怪，
    並未立即與丙○○聯絡，且於丙○○來電詢問所在位置時僅
    答稱知道了，導致丙○○在監理所前空等。後乙○○因行動
    電話沒電，無法接聽丙○○撥打來之電話，迄乙○○返家將
    行動電話換上電池後，發現丙○○之留言，丙○○又於同日
    晚間23時7分9秒，撥打電話給乙○○加以責問，電話中乙○
    ○乃對丙○○表示歉意，丙○○因苦等乙○○未果，並造成
    其營業損失，乃於電話中向乙○○表示：你已造成我的損失
    ，希望你可以當面與我見面，如不與我見面，我就會找記者
    到你在成功嶺的營區當面給你難看，到時看哪位長官可以庇
    護你等語，乙○○因擔心部隊長官處分，即答應於98年 8月
    23日（該日為星期日）晚間收假前見面協商處理。迨於98年
    8月23日晚間約9時許，丙○○與乙○○ 2人在臺中市○○路
    臺中火車站前附近見面，丙○○即以乙○○造成其營業損失
    為由，要求乙○○給付金錢賠償新臺幣（下同）5千元，另5
    千元則要充為救濟「八八水災」之用，乙○○乃應其要求同
    意賠償及協助救濟水災，並協議分 2次給付，且約定下月領
    薪水後再為給付。嗣於98年9月6日（該日為星期日，乙○○
    係每月 5日領薪）晚間約10時許，乙○○依約前往臺中火車
    站附近與丙○○見面。迨乙○○於搭乘丙○○所駕駛之計程
    車欲返回成功嶺收假時，途中先由乙○○在成功嶺附近（臺
    中縣烏日鄉○○路）下車自提款機提領 3千元現金，向丙○
    ○表示錢不夠先給3千元，其餘待下月（即98年10月5日）領
    薪水再給，而交付該 3千元予丙○○收執，丙○○復以計程
    車將乙○○送回成功嶺營區，並收取車資 2百元之費用。丙
    ○○再於98年9月6日後之某日，以電話通知乙○○表示要捐
    款救災，並由承辦救災捐款之工作人員直接與乙○○在電話
    中對話確認同意捐款金額7千元（依協商乙○○原係捐款5千
    元，但因丙○○向救災承辦人員表示欲捐款 5千元時，救災
    承辦人員誤聽成7千元），再由丙○○先為代墊7千元。後丙
    ○○與乙○○經多次聯絡約定於98年10月15日在嘉義火車站
    前向交付該 7千元賑災代墊款，並同意丙○○南下嘉義火車
    站之車資2千5百元係由乙○○支付，後丙○○於98年10月15
    日凌晨約4時30分至5時間，依約駕計程車抵達嘉義火車站向
    乙○○拿取 7千元之賑災代墊款。迨丙○○於嘉義火車站附
    近取款時，丙○○因見乙○○年幼無處事經驗，竟萌為自己
    不法所有之意圖，另向乙○○告稱：你並未在約定之時間內
    賠償，導致伊的房貸、信用卡、會錢等共 2萬多元無法繳納
    ，而要向朋友借錢，造成其損失，要再給付 5千元，連同當
    日開車前往嘉義車資2千5百元，需再給付伊7千5百元，並要
    乙○○於98年11月 6日之前給付等語，乙○○因害怕丙○○
    會如先前所說找記者來報導而心生畏怖。後丙○○並接續於
    98年11月 6日19時44分27秒、54分25秒發送簡訊予乙○○表
    示「別拿前途玩」、「不要等我去到部隊，那時就已鬧大了
    」等言語（詳見附表編號34、36所示），經乙○○向部隊連
    長報告後，部隊連長、輔導長認乙○○係遭到丙○○借端強
    索財物，輔導長乃協同乙○○至臺中市第一分局繼中派出所
    向警方報案，經警調閱口卡及刑案紀錄照片供乙○○指認後
    ，始於98年11月 6日晚間11時50分經警方電話通知到案，而
    未得逞（指 5千元部分，不包括乙○○同意給付之車資2千5
    百元部分）。
二、案經乙○○訴由臺中市警察局第一分局報請臺灣臺中地方法
    院檢察署檢察官偵查起訴。
    理    由
壹、本案應先予說明部分：
    有關被告丙○○與告訴人乙○○ 2人間，就3千元及7千元交
    付日期之認定及描述，檢察官起訴書之記載為【分別於98年
    8月21日、98年10月10日交付3000元、7000元共1萬元予丙○
    ○（起訴書誤繕為乙○○），見起訴書第 2頁】；原審判決
    書之記載為（認3000元部分乙○○係在98年 8月23日交付，
    見原審判決書第 7頁）所認實均有與事實不符之處，本院爰
    先就此部分加以釐清：「（法官問： 3千元是哪一天給你的
    ？）被告答：告訴人領薪水的隔天是9月6日。」「（法官問
    ：在9月6日之前你們有無見過面？）被告答：在繼中街見過
    面。沒有載到他那天，是隔2天他放假，他收假回來那天是8
    月23日晚上在繼中街那裡。」「（法官問：對被告剛剛所講
    的有無意見？）告訴人答：沒有。」「（法官問：是否後來
    隔2、3天跟被告見面？）告訴人答：是的。」「（法官問：
    那天有無給他錢？）告訴人答：沒有。」「（法官問：是否
    答應要給他錢？）告訴人答：是的。」「（法官問：領薪水
    是哪天？3千元是哪一天給的？）告訴人答：領薪水是5日。
    3千元是我領錢後隔天9月6日給被告的。」「（法官問：另7
    千元是何時給的？）被告答：本約在10月8日或9日給，沒有
    給，一直到10月15日我下去嘉義拿的，也有拿到（是在嘉義
    火車站對面拿到的）。」「（法官問：你有無在10月15日交
    7千元給被告？）告訴人答：有的。」等語（見本院99年6月
    14日準備程序筆錄）。綜上足認，告訴人乙○○交付 3千元
    與 7千元予被告之正確時間，分別應係98年9月6日晚間及98
    年10月15日凌晨始為正確。
貳、有關於證據能力部分：
    被告丙○○對於本案證據能力部分係表示沒有意見（見本院
    99 年6月14日準備程序筆錄），且查：
一、按刑事訴訟法第159條之1規定：被告以外之人於審判外向法
    官所為之陳述，得為證據。被告以外之人於偵查中向檢察官
    所為之陳述，除顯有不可信之情況者外，得為證據。此係因
    上開偵查中向檢察官所為之陳述雖仍為審判外之陳述，但立
    法者衡量刑事訴訟法規定檢察官代表國家偵查犯罪、實施公
    訴，依法有訊問被告、證人、鑑定人之權，且實務運作時，
    偵查中檢察官向被告以外之人所取得之陳述，原則上均能遵
    守法律規定，不致違法取供，其可信性極高，為兼顧理論與
    實務為由，而對「被告以外之人於偵查中向檢察官所為之陳
    述」，例外規定除有顯不可信之情況者外，得為證據。本件
    證人乙○○於檢察官偵訊中經具結後所為之陳述，本院審酌
    證人乙○○於檢察官偵訊時係經檢察官告知具結之義務及偽
    證之處罰，並命證人朗讀結文後具結，衡情證人乙○○自必
    小心謹慎以免觸犯偽證罪，且被告於本院受命法官行準備程
    序時亦均未提出、主張任何可供證明證人乙○○於檢察官偵
    訊時經具結後所為之陳述，究有如何之「顯有不可信之客觀
    情況」以供本院得以即時調查，足認證人乙○○於檢察官偵
    訊時經具結結證所為之證詞，自得為證據，而有證據能力。
二、按證據能力乃證據資料容許為訴訟上證明之資格，屬證據形
    式上之資格要件；至證據之證明力，則為證據之憑信性及對
    於待證事實實質上之證明價值。證據資料必須具有證據能力
    ，容許為訴訟上之證明，並在審判期日合法調查後，始有證
    明力可言，而得為法院評價之對象。又修正後刑事訴訟法第
    159條之4規定，可作為證據之文書有：一、除顯有不可信之
    情況外，公務員職務上製作之紀錄文書、證明文書。二、除
    顯有不可信之情況外，從事業務之人於業務上或通常業務過
    程所須製作之紀錄文書、證明文書。三、除前二款之情形外
    ，其他於可信之特別情況下所製作之文書。而該法條第二款
    所稱從事業務之人於業務上或通常業務過程所須製作之紀錄
    文書、證明文書，因係於通常業務過程不間斷、有規律而準
    確之記載，且大部分紀錄係完成於業務終了前後，無預見日
    後可能會被提供作為證據之不實登載動機，不實之可能性小
    ，除非該等紀錄文書或證明文書有顯然不可信之情況，否則
    有承認其為證據之必要；因此，採取上開文書作為證據，應
    注意該文書之製作，是否係於例行性之業務過程中，基於觀
    察或發現而當場或即時記載之特徵。經查，卷附之門號0000
    000000號之雙向通聯紀錄資料，本係由該電信業者（遠傳電
    信公司）為計算電話通話費用，而以電信業者管控中之電腦
    設備逐筆紀錄通話門號之通話日期、時間長短、通話對方門
    號等。則上開門號通聯紀錄資料，顯非為訴訟上之特定目的
    而製作，而係屬於通常業務過程中不間斷的有規律記載，是
    其記載者，不具有個案性質，自係屬於從事業務之人於業務
    上或通常業務過程所須製作之紀錄文書，經查亦無顯不可信
    之情況，上開門號0000000000號之通聯紀錄資料，應具有證
    據能力。
三、卷附之行動電話簡訊內容照片等，均係屬機械性紀錄特徵，
    也就是認識對象的是照相鏡頭，透過鏡頭形成的畫面映寫入
    膠卷或特定儲存設備內（如記憶卡），然後還原於照相紙上
    ，故照相中本不含有人的供述要素，在現實情形與作為傳達
    結果的照相，在內容上的一致性是透過機械的正確性來加以
    保障的，在照相中並不存在人對現實情形的知覺、記憶，在
    表現時經常可能發生的錯誤（如知覺的不準確、記憶隨時間
    推移而發生的變化、遺忘），故照相當然是非供述證據，並
    無傳聞法則之適用，惟上開照片既係透過相機拍攝後所得，
    且與本案犯罪事實具有關聯性，且被告對於卷內所附之上揭
    照片亦未表示異議主張係執法人員違法取得（該行動電話簡
    訊係由被告當庭提供給檢察官），經查又無不得作為證據之
    事由，依法自得作為證據，而有證據能力（最高法院97年度
    台上字第3854號判決意旨參見）。
四、按刑事訴訟法第159條之5第2項所定 ：「當事人、代理人或
    辯護人於法院調查證據時，知有第159條第1項不得為證據之
    情形，而未於言詞辯論終結前聲明異議者，視為有前項之同
    意。」乃係基於證據資料愈豐富，愈有助於真實發現之理念
    ，酌採當事人進行主義之證據處分權原則，並強化言詞辯論
    主義，透過當事人等到庭所為之法庭活動，在使訴訟程序順
    暢進行之要求下，承認傳聞證據於一定條件內，得具證據適
    格。此種「擬制同意」， 因與同條第1項之明示同意有別，
    實務上常見當事人等係以「無異議」或「沒有意見」表示之
    ，斯時倘該證據資料之性質，已經辯護人閱卷而知悉，或自
    起訴書、原審判決書之記載而了解，或偵、審中經檢察官、
    審判長、受命法官、受託法官告知，或被告逕為認罪答辯或
    有類似之作為、情況，即可認該相關人員於調查證據之時，
    知情而合於擬制同意之要件（最高法院96年度台上字第4174
    號判決意旨參見）。經查，本件除上述一、二、三所述部分
    外，其餘卷內所引用之供述證據【含言詞及書面陳述】，其
    性質屬於被告以外之人於審判外的陳述，而為傳聞證據，且
    查無符合刑事訴訟法第159條之1至之4等前4條之情形者，原
    雖無證據能力，然此部分供述證據【含言詞及書面陳述】內
    容，業經原審法院於審理時予以提示並告以要旨，且經被告
    表示意見。被告於原審已知上述供述證據乃屬傳聞證據，且
    被告於本院行準備程序時均未對此部分之證據表示意見，本
    院審酌上開證據資料製作時之情況，或因距離案發時間較近
    ；或因較無人情施壓或干擾，且亦無違法、不當取供之情形
    存在及證明力明顯過低之瑕疵，亦認為以之作為證據應屬適
    當，揆諸前開規定，爰依刑事訴訟法第159條之5規定，認為
    以之作為本案之證據亦屬適當，自均有證據能力。
五、按被告（此不同於被告以外之人）之自白，非出於強暴、脅
    迫、利誘、詐欺、疲勞訊問、違法羈押或其他不正之方法，
    且與事實相符者，得為證據，刑事訴訟法第156條第1項定有
    明文。本件被告於警詢、檢察官偵查中、原審準備程序、審
    理及本院行準備程序時所為之自白（包括部分自白），被告
    於本院受命法官行準備程序時均未提出其他可供證明被告下
    列經本院所引用之於警詢、檢察官偵查中、原審準備程序、
    審理及本院準備程序時所為之自白（包括部分自白），究有
    如何之遭受「強暴、脅迫、利誘、詐欺、疲勞訊問、違法羈
    押或其他不正之方法」始為自白之證據，以供本院得以即時
    調查審認，並參酌上開所述證據部分之證據等，均足認被告
    下列經本院所引用之於警詢、檢察官偵查中、原審準備程序
    、審理及本院準備程序時所為之自白（包括部分自白），其
    與事實相符者，依法自得為證據。
、有罪部分（即撤銷部分）：
一、被告丙○○經本院合法傳喚未於審判期日到庭。惟查：訊據
    被告固坦承其與告訴人乙○○彼此間有以行動電話為如附表
    所示之簡訊往來（詳見偵查卷第11頁至第23頁），並有先後
    於上揭時、地向告訴人乙○○收取3千元及7千元之款項，嗣
    再與告訴人乙○○電話聯絡約定於98年11月6日交付5千元及
    車資2千5百元共計7千5百元等情不諱，然均矢口否認其有為
    自己不法所有之意圖；及對告訴人乙○○為恐嚇取財之犯行
    ，並辯稱：事情並不是如乙○○所說的情況，乙○○數度於
    簡訊中感謝我，若其對乙○○為恐嚇取財行為，則乙○○自
    無可能在簡訊中感謝伊。又乙○○承認整個事件係其疏失，
    且乙○○一再失約，所以伊不願意再與乙○○見面，是乙○
    ○一再打電話要求見面，伊沒有對乙○○恐嚇取財。這個案
    件從頭到尾伊沒有開口或暗示乙○○須賠償伊任何金錢損失
    ，而且伊與乙○○碰面都是約在人潮多的地方，以免落人口
    實。至於乙○○說他擔心、害怕或伊有對他恐嚇，此部分伊
    與乙○○碰面時都是在公開場所，伊也沒有任何不法的舉動
    。如果有恐嚇，為什麼這段期間乙○○也沒有報警云云。
二、按刑法上關於財產上之犯罪，所定意圖為自己或第三人不法
    所有之意思條件，即所稱之「不法所有意圖」，固指欠缺適
    法權源，仍圖將財產移入自己實力支配管領下，得為使用、
    收益或處分之情形而言，然該項「不法所有」云者，除係違
    反法律之強制或禁止規定者外；其移入自己實力支配管領之
    意圖，違反公共秩序或善良風俗，以及逾越通常一般之人得
    以容忍之程度者，自包括在內（最高法院87年度台上字第16
    3號判決意旨參見）。經查：
  (一)證人乙○○於原審審理時結證稱：「----，被告就開車南下
    ，於凌晨4點半到5點之間到達嘉義火車站，被告抵達後，我
    就坐上被告的計程車，那時候我拿 7千元出來要交給被告，
    並表示2千5百元車資下一次再拿給被告，但是被告不收，被
    告說已經先拿 7千元去賑災，原本我應該於10月13日要匯款
    給他，但是後來沒有匯款，導致被告原本要繳納的貸款繳不
    出來，也在外面借錢繳貸款，外面借錢是要算利息的，並說
    7千元已經無法彌補他的損失，問我要如何解決，我說我拿7
    千元給他已經很多了，並且也向你道歉了，當時也不是故意
    沒有匯款進去。被告就說還要再拿 5千元賠償他借錢的利息
    ，及2千5百元的車資，總共還要再給被告7千5百元，並說不
    要再拖拖拉拉。----」等語（見原審卷第31頁背面至第32頁
    ）。參酌以被告於原審審理時亦供承：「（審判長問：既然
    你說先前證人答應給你1萬元，其中有5千元是賑災款，為何
    後來你另外又要證人賠償 5千元的損失？）我在賑災現場時
    ，我捐了7千元出去，但這 7千元是我先墊的錢，其中2千元
    是我自己捐的， 5千元是幫證人墊的。但是因為證人沒有在
    預計的時間還錢，導致我的房貸、信用卡、會錢等共 2萬多
    元無法繳納，而要向林友借錢，因此我認為證人沒有信用，
    所以唸了證人幾句，證人才自己說要賠償我。」等詞（見原
    審卷第34頁背面）， 足認被告確有於98年10月15日凌晨約4
    時30分至 5時間，在嘉義火車站附近向告訴人乙○○取款時
    ，有向乙○○告稱：你並未在約定之時間內賠償，導致伊房
    貸、信用卡、會錢等共 2萬多元無法繳納，而要向朋友借錢
    ，造成其損失，要賠償5千元，連同當日開車前往嘉義車資2
    千5百元，需再給付伊7千5百元無誤。
  (二)本件告訴人乙○○於事端之始雖有疏失在先，然被告因告訴
    人乙○○之疏失而導致之營業損失，依臺中市計程車客運商
    業同業公會之計算為：計程車里程運價若以計時為計者，起
    跳價85元，每3分鐘（5公里以下） 5元，以此案2小時則40×
    5＋85＝285元， 此有臺中市計程車客運商業同業公會99年3
    月 4日中市計客公總字第21號函（內附臺中市計程車日間里
    程運價換算參考表）附卷可稽（見原審卷第19頁至第20頁）
    。又告訴人乙○○事後亦已出面親自與被告協商解決有關車
    資損失之賠償（詳見後述），雙方並有達成協議，然被告上
    開另以告訴人乙○○未在約定之時間內賠償，導致被告房貸
    、信用卡、會錢等共 2萬多元無法繳納，而要向朋友借錢，
    造成其利息損失為由，要求告訴人乙○○須另行賠償利息損
    失5千元部分，則與被告及告訴人乙○○2人間原先因車資糾
    紛所達成之協議內容無關，要係屬被告另行巧立取財之名目
    ，且已逾越通常一般之人得以容忍之程度，顯見被告就此利
    息損失5千元部分確具有為自己不法所有之意圖無訛。
三、又按恐嚇取財罪之恐嚇行為，並無限制，凡以積極明示之言
    語、行為或其他暗示其危害，足使被害人理解其意義而使其
    心生畏怖者，均不失為恐嚇行為（最高法院75年度台上字第
    2047號判決意旨參見）。再按恐嚇之性質，不以違法為必要
    ，雖屬合法之事，若以恐嚇要挾，仍構成恐嚇取財罪（最高
    法院76年度台上字第7178號判決意旨參照）。本件被告於原
    審行準備程序時亦坦承其確曾於電話中向乙○○表示：你已
    造成我的損失，希望你可以當面與我見面，如不與我見面，
    我就會找記者到你在成功嶺的營區當面給你難看，到時看哪
    位長官可以庇護你等語（見原審卷第15頁），衡諸常情以具
    有軍人身分之乙○○在事情未處理解決妥善前，當然會擔心
    受到部隊長官的處分；及害怕被告會如先前所說找記者來報
    導。此外，被告並接續於98年11月6日19時44分27秒、54分2
    5秒發送簡訊予告訴人乙○○表示 「別拿前途玩」、「不要
    等我去到部隊，那時就已鬧大了」等語（詳見偵查卷第21、
    22頁），凡此種種均足認被告上開所為，自足使告訴人乙○
    ○心生畏怖，自屬恐嚇行為。綜上諸情，足認被告上開所辯
    要均係事後臨訟卸責之砌詞，要無可採，此部分事證已臻明
    確，被告犯行洵堪認定。
四、按恐嚇取財罪，既遂、未遂之區別，係以行為人已否得財為
    準（最高法院81年度台上字第2300號判決意旨參見）。故核
    被告所為，係犯刑法第346條第3項、 第1項之恐嚇取財未遂
    罪。被告為達一個恐嚇取財之目的（指 5千元部分），而有
    多次實施恐嚇取財之行為，為接續犯，應僅成立一罪。被告
    就以利息損失為由，於98年10月15日凌晨另向告訴人乙○○
    要求給付 5千元部分，已著手於恐嚇取財犯行之實施，惟未
    生得財之結果，其犯罪行為尚屬未遂（為障礙未遂，並非屬
    中止未遂），爰依刑法第25條第2項之規定， 按既遂犯之刑
    減輕之。原審法院僅以被告於98年10月15日以賠償利息損
    失為由，要求乙○○除先前承諾賠償之 7千元外，尚應給付
    遲繳貸款之利息損失 5千元，雖被告所提出之要求於民事上
    顯難成立，但乙○○未將此事告知家人，且自認坐在被告之
    車上，自己懼怕將遭被告不利，因而承諾給付上開款項。足
    見乙○○係因社會經驗不足，無法適當處理被告所提出不合
    理且近乎苛刻之條件，被告亦利用此點，進一步向乙○○提
    出更不合理之條件，並以投訴長官為由迫使乙○○接受。若
    乙○○具備通常法律知識及社會經驗者，應可明確拒絕，甚
    至尋求長官或相關單位協助，而不致遭被告予取予求。被告
    上開所為，於道德上實應予以責難，但其要求乙○○提出賠
    償時，畢竟未使用不法之文字或語言，以致於未與刑法上恐
    嚇取材之構成要件相當。則本院實難僅以乙○○自認承受相
    當壓力及內心恐懼，不得不答應被告所提出之條件，即認為
    被告確以不法之惡害通知乙○○。乙○○以0000000000號
    行動電話與被告使用之0000000000號行動電話相互以簡訊往
    來之內容，詳如附表所示，並有簡訊照片在卷可稽（見偵卷
    第11至23頁）。而細觀被告所傳送予乙○○如附表編號33至
    36號簡訊內容，以不耐煩及不友善之語氣促使乙○○儘速提
    出賠償，乙○○雖因被告於簡訊中使用上開文字而感受到壓
    力，但畢竟仍非不法之惡害通知。是附表編號33至36號所示
    簡訊內容，仍不足為不利於被告之認定。乙○○於98年10
    月15日凌晨在嘉義火車站交付 7千元予被告時，尚約定於11
    月6日交付車資2千5百元及賠償5千元。惟乙○○於98年11月
    6 日21時20分許向臺中市警察局第一分局繼中派出所報案指
    訴被告涉犯本案恐嚇取財犯嫌，並製作警詢筆錄。被告則於
    同日23時50分許至繼中派出所接受警詢，並於11月7日0時24
    分完成警詢筆錄，有上開警詢筆錄在卷（見警卷第1、6頁）
    。又附表編號34號簡訊乃於98年11月 6日19時44分27秒所發
    出，足見乙○○於98年11月 6日未依約給付7千5百元後，被
    告始發出上開簡訊。是乙○○承諾於98年11月6日再賠償5千
    元等情，與附表編號34號簡訊無涉。公訴意旨認被告於簡訊
    中提及「別拿前途玩」等語，均係用以恫嚇乙○○應交付約
    定款項云云，容有誤會。此外，被告於98年10月14日、15日
    以「若未賠償，將由記者陪同至成功嶺找部隊長官，要給證
    人乙○○難看」等語告知乙○○，而此等用語難認為不法之
    惡害，已如前述，公訴人指出之證明方法，尚不能證明被告
    犯恐嚇取財未遂罪為由，而為被告無罪之諭知，固非無見。
    然查：刑法上關於財產上之犯罪，所定意圖為自己或第三人
    不法所有之意思條件，即所稱之「不法所有意圖」，固指欠
    缺適法權源，仍圖將財產移入自己實力支配管領下，得為使
    用、收益或處分之情形而言，然該項「不法所有」云者，除
    係違反法律之強制或禁止規定者外；其移入自己實力支配管
    領之意圖，違反公共秩序或善良風俗，以及逾越通常一般之
    人得以容忍之程度者，自包括在內；又恐嚇取財罪之恐嚇行
    為，並無限制，凡以積極明示之言語、行為或其他暗示其危
    害，足使被害人理解其意義而使其心生畏怖者，均不失為恐
    嚇行為，且恐嚇之性質，不以違法為必要，雖屬合法之事，
    若以恐嚇要挾，仍構成恐嚇取財罪。被告上開另以告訴人乙
    ○○未在約定之時間內賠償，導致被告房貸、信用卡、會錢
    等共 2萬多元無法繳納，而要向朋友借錢，造成其利息損失
    為由，要求告訴人乙○○須另行賠償利息損失 5千元部分，
    明顯與被告及告訴人乙○○ 2人間原先因車資糾紛所達成之
    協議內容無關，要係屬被告另行巧立取財之名目，且已逾越
    通常一般之人得以容忍之程度，顯見被告就此利息損失 5千
    元部分確具有為自己不法所有之意圖。又被告於原審行準備
    程序時亦坦承其確曾於電話中向乙○○表示：你已造成我的
    損失，希望你可以當面與我見面，如不與我見面，我就會找
    記者到你在成功嶺的營區當面給你難看，到時看哪位長官可
    以庇護你等語，衡情以具有軍人身分之乙○○在事情未處理
    解決妥善前，當然會擔心受到部隊長官的處分；及害怕被告
    會如先前所說找記者來報導。此外， 被告接續於98年11月6
    日19時44分27秒、54分25秒發送簡訊予告訴人乙○○表示「
    別拿前途玩」、「不要等我去到部隊，那時就已鬧大了」等
    語，凡此種種均足認被告上開所為，自足使乙○○心生畏怖
    ，要屬恐嚇行為。是以原審判決就被告所犯恐嚇取財未遂罪
    部分，所為無罪之認定，即有可議，檢察官上訴據此指摘原
    判決此部分不當，為有理由，自應由本院將原判決關於恐嚇
    取財未遂部分予以撤銷，另為適當之判決。爰審酌被告平日
    之素行尚可、犯罪之動機、目的均僅為圖一己之私利、犯罪
    時並未受有刺激、以賠償利息損失為由進而為恐嚇取財之犯
    罪手段、被告與告訴人乙○○ 2人平日間亦無何仇隙怨恨，
    恐嚇取財之金額，對告訴人所生危害之程度尚屬非巨；再考
    之被告為國中畢業之智識程度與生活狀況為勉持（參見被告
    警詢調查筆錄受詢問人欄之記載）及其犯罪後坦承所為，但
    否認有不法所有意圖之態度等一切情狀，量處如主文第二項
    所示之刑，並諭知易科罰金之折算標準，以示懲儆。
五、不另為無罪諭知部分：
  一公訴意旨另謂以：被告丙○○竟食髓知味，復於98年10月15
    日（起訴書誤認為10日），向乙○○收取上開 7千元之同時
    ，向乙○○恫嚇： 7千元給的太遲，造成其損失，連同其當
    日開車車資2千5百元需再給付伊7千5百元，並相約乙○○於
    98年11月 6日之前給付等語，乙○○乃向警報案，而未得逞
    。因認被告就索取車資2千5百元部分所為，另亦涉犯有刑法
    第346條第3項、第1項之恐嚇取財未遂罪嫌。
  二按犯罪事實應依證據認定之，無證據不得認定犯罪事實；又
    不能證明被告犯罪者，應諭知無罪之判決，刑事訴訟法第15
    4條第2項、第301條第1項分別定有明文。次按事實之認定，
    應憑證據，所謂證據，須適於為被告犯罪事實之證明者，始
    得採為斷罪資料，如未能發現相當證據，或證據不足以證明
    ，自不能以推測或擬制之方法以為裁判基礎；又認定不利於
    被告之事實，須依積極證據，苟積極證據不足為不利於被告
    事實之認定時，即應為有利於被告之認定，更不必有何有利
    之證據， 最高法院53年臺上字第2750號、30年上字第816號
    、40年臺上字第86號分別著有判例可資參照。又刑事訴訟法
    第161條第1項規定：檢察官就被告犯罪事實，應負舉證責任
    ，並指出證明之方法。因此，檢察官對於起訴之犯罪事實，
    應負提出證據及說服之實質舉證責任。倘其所提出之證據，
    不足為被告有罪之積極證明，或其指出證明之方法，無從說
    服法院以形成被告有罪之心證，基於無罪推定之原則，自應
    為被告無罪判決之諭知 （最高法院著有92年臺上字第128號
    判例要旨參照）。
  三本件公訴人認被告此部分（指車資2千5百元）另涉犯有刑法
    第346條第3項、第1項之恐嚇取財未遂罪嫌， 無非係以證人
    乙○○於警詢、檢察官偵訊時之指述及證述；及卷附之簡訊
    內容數則與行動電話通聯 1份為其主要論據。然訊據被告則
    堅決否認有公訴人所指訴此部分恐嚇取財未遂之犯行，被告
    並辯稱：車資2千5百元是乙○○自己同意給的等語。經查：
    證人乙○○於本院審理時結證稱：2千5百元車資部分，是伊
    麻煩被告下來嘉義，伊自願支付的等語（詳見本院99年7月1
    3日審判筆錄）， 參以被告於98年10月15日凌晨確係經與告
    訴人乙○○聯絡後始自臺中南下嘉義，足認被告此部分所辯
    為可採，被告就此車資2千5百元部分既無不法所有之意圖，
    核與恐嚇取財罪之構成要件尚有不符。此外，復查無其他積
    極證據足以證明被告此部分另涉犯有恐嚇取財未遂之犯行，
    基於貫澈刑事訴訟無罪推定及嚴格證明之基本原則，此部分
    犯行既無從證明，依法本應為無罪之判決，然因檢察官認被
    告此部分恐嚇取財未遂之犯行，與上揭經本院判決有罪部分
    ，具有單純一罪之實質上一罪關係，爰不另為無罪之諭知。
肆、無罪部分（即駁回部分）：
一、公訴意旨謂以：被告丙○○係計程車之司機，於98年 8月21
    日上午10時許，駕駛其計程車，在臺中市之火車站附近招攬
    乘客。現役軍人乙○○招手攔車後，即乘坐被告之計程車，
    由被告搭載其至臺中市監理所，並於下車前向被告表示回程
    時仍請被告至監理所搭載其至臺中火車站，被告即留下其名
    片予乙○○。嗣乙○○於當日下午上完課後，以其行動電話
    門號0000000000號撥打被告之行動電話門號0000000000號，
    請其至臺中監理所搭載。嗣乙○○等待約10分鐘後，見 1輛
    計程車經過，誤以為係被告之計程車，即開車門上車，並搭
    乘該車前往火車站。乙○○知悉搭錯計程車後，因害怕被告
    責怪，並未立即與被告聯絡，且因行動電話沒電，無法接聽
    被告撥打來的電話。迄乙○○回家，將行動電話換上電池後
    ，發現被告之留言，乃於同日23時 7分許，撥打電話向丙○
    ○表示歉意，詎被告不予領情，且因苦等乙○○未果，竟心
    生不滿，意圖為自己不法之所有，基於恐嚇取財之犯意，於
    電話中向乙○○恫嚇稱：「你已造成我的損失，希望你可以
    當面與我見面，如不與我見面，我就會找記者到你在成功嶺
    的營區當面給你難看，到時看哪位長官可以庇護你」、「別
    拿前途玩」、「執迷不悟，前途堪憂ㄚ」等語，致使乙○○
    心生畏懼，擔心部隊長官處分，而答應翌日與被告見面，被
    告即以要求乙○○賠償其損失為由，要乙○○給付金錢賠償
    ，乙○○應其要求，因擔心被告向部隊長官呈報致其受到處
    分、影響晉升、記者報導將使其名譽受損及其自身安危，而
    分別翌日即98年8月21日、98年10月10日交付3,000元、7,00
    0元共1萬元予被告。因認被告此部分所為，係犯有刑法第34
    6條第1項之恐嚇取財既遂罪嫌。
二、按犯罪事實應依證據認定之，無證據不得認定犯罪事實；又
    不能證明被告犯罪者，應諭知無罪之判決，刑事訴訟法第15
    4條第2項、第301條第1項分別定有明文。次按事實之認定，
    應憑證據，所謂證據，須適於為被告犯罪事實之證明者，始
    得採為斷罪資料，如未能發現相當證據，或證據不足以證明
    ，自不能以推測或擬制之方法以為裁判基礎；又認定不利於
    被告之事實，須依積極證據，苟積極證據不足為不利於被告
    事實之認定時，即應為有利於被告之認定，更不必有何有利
    之證據，最高法院53年臺上字第2750號 、30年上字第816號
    、40年臺上字第86號分別著有判例可資參照。再無論直接證
    據或間接證據，其為訴訟上之證明，須於通常一般之人均不
    致有所懷疑，而得確信為真實之程度者，始得據為有罪之認
    定。告訴人之指訴，既係以使被告受有罪之判決為目的，從
    而，不得以告訴人之指訴作為認定被告犯罪事實之主要證據
    ，仍應調查其他必要之證據，以察與事實是否相符。被害人
    之陳述如無瑕疵，且就其他方面調查又與事實相符，固足採
    為科刑之基礎，倘其陳述尚有瑕疵，則在究明前，自難遽採
    為被告有罪之根據，最高法院亦著有61年臺上字第3099號判
    例可資參照。又刑事訴訟法第161條第1項規定：檢察官就被
    告犯罪事實，應負舉證責任，並指出證明之方法。因此，檢
    察官對於起訴之犯罪事實，應負提出證據及說服之實質舉證
    責任。倘其所提出之證據，不足為被告有罪之積極證明，或
    其指出證明之方法，無從說服法院以形成被告有罪之心證，
    基於無罪推定之原則，自應為被告無罪判決之諭知（最高法
    院著有92年臺上字第128號判例要旨參照）。末按刑法第346
    條第1項之恐嚇罪， 係以意圖為自己或第三人不法之所有為
    構成要件之一（最高法院24年度上字第3666號判例意旨參見
    ）。
三、本件公訴人認被告另涉犯有刑法第346條第1項之恐嚇取財既
    遂罪嫌，無非以告訴人乙○○於警詢及偵訊中之指訴，行動
    電話0000000000與0000000000號簡訊內容數則、通聯紀錄及
    被告於警詢、偵訊之供述等其主要論據。被告經本院合法傳
    喚雖未於審判期日到庭，惟查，訊據被告於原審審理時固坦
    承其有於上揭時、地，與告訴人乙○○彼此間以行動電話為
    如附表所示之簡訊往來，並向告訴人乙○○收取3千元及7千
    元共計 1萬元等情不諱，然均矢口否認有何恐嚇取財既遂之
    犯行，辯稱：乙○○數度於簡訊中感謝我，若其對乙○○為
    恐嚇取財，則乙○○自無可能在簡訊中感謝。又乙○○承認
    整個事件係其疏失，且一再失約，所以不願意再與乙○○見
    面，是乙○○一再打電話要求見面等語（見原審卷第14頁）
    。本院查：
  (一)被告於98年 8月21日上午，駕駛營業自小客車，自臺中火車
    站搭載證人乙○○至臺中市○區○○路77號之交通部公路總
    局臺中區監理所臺中市監理站（下稱：臺中市監理站）接受
    道路安全講習課程。被告與乙○○於途中約定講習結束後，
    再搭乘被告之計程車返回臺中火車站， 被告並交付其名片1
    紙予乙○○，告訴人乙○○抵達臺中市監理站後，則將車資
    100餘元交付被告。乙○○於11時30分許結束課程，以00000
    00000號行動電話撥打被告使用之0000000000號行動電話 ，
    告知其已講習結束，通知前來載客，詎料告訴人乙○○等候
    約10分鐘後，見有計程車前來，誤以為該車為被告所駕駛，
    遂坐上該計程車後始發現非被告駕駛，但又不好意思下車，
    且恰好其行動電話已無電力，無法以電話通知被告已無需搭
    乘被告所駕駛之計程車返回火車站，致使被告抵達臺中市監
    理站後，誤以為乙○○仍未結束講習，而在該處等候至同日
    13時30分許始離去現場等情，業據被告於原審審理時坦承在
    卷，經核與證人乙○○於警詢、偵訊及原審審理時證述情節
    相符（詳見警卷第7頁，偵卷第5、6頁， 原審卷第30頁），
    並有行動電話0000000000號行動電話雙向通聯紀錄在卷（見
    核交卷第19、20頁），堪信屬實，合先說明。
  (二)告訴人乙○○先後於98年9月6日晚間在臺中縣烏日鄉成功嶺
    附近交付 3千元；及98年10月15日凌晨在嘉義市火車站附近
    交付 7千元予被告部分：
  (1)證人乙○○於原審理時結證稱：「--，被告說不是說對不起
    就有用，並說我那天害他在那邊等了一、兩個小時生意都不
    用做了，我就一直向被告道歉，被告說已經告訴我道歉沒有
    用，要我自己想辦法看要怎麼解決這件事，被告一直表示我
    害他當天生意不能作，我就向被告說我補償你的車資，要給
    被告3千元的車資，--」；「第一次只答應賠償被告3千元」
    等語（見原審卷第30頁背面至第31頁、35頁背面），足見該
    3千元之款項， 應係告訴人乙○○為賠償被告當日營業之損
    失，經與被告協商後所為答應賠償之金額無誤。再衡以一般
    社會常情，該 3千元之賠償金額，亦未逾越通常一般之人得
    以容忍之程度，足認被告就此 3千元部分當無為自己不法所
    有之意圖無訛。
  (2)證人乙○○於本院審理時亦結證稱：該 7千元部分實係被告
    八八水災賑災之代墊款，伊有同意捐錢，被告給伊的捐款收
    據是 7千元，捐款是伊與辦理八八水災捐款的人講電話同意
    捐錢等語。益徵被告就此 7千元部分亦無為自己不法所有之
    意圖無誤。
  (3)綜上所述，公訴人指出之證明方法，尚無法證明被告有何恐
    嚇取財既遂之犯行。本件關於被告犯恐嚇取財既遂罪部分之
    證明，尚未達於通常一般之人均不致有所懷疑而得確信其為
    真實之程度，本院無從形成被告此部分有罪之確信。此外，
    本院在得依或應依職權調查證據之範圍內，復查無其他積極
    證據，足資證明被告確有起訴意旨所指之恐嚇取財既遂犯行
    ，揆諸前揭說明，既不能證明被告此部分犯罪，自應為被告
    無罪之諭知，以免冤抑。
  (4)原審以不能證明被告確有起訴書所指之恐嚇取財既遂犯行，
    而為被告此部分無罪之諭知，經核洵無違誤。檢察官上訴意
    旨所指顯均係置原判決已明白論斷之事項於不顧，並對原判
    決所認定之理由片面主觀以推測或擬制之方法，再為質疑，
    並逕行推斷被告另涉犯有恐嚇取財既遂之犯行，實乏所據，
    同不足採。又依舉證分配之法則，對於被告之成罪事項，應
    由檢察官負舉證義務，本案檢察官既不能舉證證明被告有上
    述恐嚇取財既遂犯行，而使本院獲得無庸置疑之確信心證，
    則此部分依罪疑唯有利於被告原則，即應對被告為有利之認
    定。從而檢察官提起本件上訴，認應就被告所涉恐嚇取財既
    遂部分予以論罪科刑，而指摘原判決此部分認定不當，為無
    理由，應予駁回。
伍、本件被告經合法傳喚，無正當之理由不到庭，爰不待其陳述
    ，逕行判決。
據上論斷，應依刑事訴訟法第371條、第368條、第369條第1項前
段、第364條、第299條第1項前段，刑法第346條第1項、第3項、
第25條第2項、第41條第1項前段， 刑法施行法第1條之1第1項、
第2項前段，判決如主文。
本案經檢察官甲○到庭執行職務。
中    華    民    國    99    年     7    月    27    日
            刑事第九庭    審判長法  官  江  德  千
                                法  官  賴  妙  雲
                                法  官  許  旭  聖
以上正本證明與原本無異。
不得上訴。
                                書記官  紀  美  鈺
中    華    民    國    99    年    7     月    29    日
附錄本案論罪科刑法條依據：
中華民國刑法第346條第1項、第3項
意圖為自己或第三人不法之所有，以恐嚇使人將本人或第三人之
物交付者，處6月以上5年以下有期徒刑， 得併科1千元以下罰金
。
以前項方法得財產上不法之利益，或使第三人得之者，亦同。
前二項之未遂犯，罰之。
附表：被告所使用之0000000000號行動電話與乙○○所使用之00
      00000000號行動電話簡訊往來（附表簡訊內容均原文抄錄
      ，未更改錯別字）
┌──┬──────┬───┬────────────┐
│編號│時        間│傳送者│簡     訊     內      容│
├──┼──────┼───┼────────────┤
│ 01 │98年8 月21日│被害人│司機先生，我今天不是故意│
│    │23時38分4 秒│乙○○│放你鴿子的，因為我打給你│
│    │            │      │後過十分鐘有一台計程車停│
│    │            │      │再我面前，我以為是你，我│
│    │            │      │就直接上車了，上車才知道│
│    │            │      │不是你，你打過來我怕被你│
│    │            │      │罵，所以不敢接你電話，我│
│    │            │      │真的不是故意的，請你原諒│
│    │            │      │我，對不起，我知道你們很│
│    │            │      │辛苦，希望能不記較今天的│
│    │            │      │事，拜託你了            │
├──┼──────┼───┼────────────┤
│ 02 │98年8 月22日│被害人│抱歉司機先生，那麼晚了我│
│    │0 時26分16秒│乙○○│還打擾你，我會想當兵是因│
│    │            │      │為我家境不好，你要怎麼教│
│    │            │      │訓我都接受，可以不要讓我│
│    │            │      │們長官知道嗎，這樣的話我│
│    │            │      │真的就毀了，我以後會好好│
│    │            │      │注意自己的品性，我真的不│
│    │            │      │想讓我家人傷心，我願意接│
│    │            │      │受任何教訓！            │
├──┼──────┼───┼────────────┤
│ 03 │98年8 月23日│被  告│年青ㄟ，我還在等你別忘了│
│    │18時26分28秒│丙○○│！                      │
├──┼──────┼───┼────────────┤
│ 04 │98年8 月23日│被  告│機會不是常有的，別自誤了│
│    │18時30分7秒 │丙○○│。                      │
├──┼──────┼───┼────────────┤
│ 05 │98年8 月23日│被害人│我今天跟家人在吃飯  晚點│
│    │18時34分25秒│乙○○│到嘿                    │
├──┼──────┼───┼────────────┤
│ 06 │98年8 月23日│被  告│機會我給的，時間你決定的│
│    │19時3 分37秒│丙○○│，未來你自己的，隨你    │
├──┼──────┼───┼────────────┤
│ 07 │98年9 月6 日│被  告│看幾點到台中，確定後要提│
│    │17時13分10秒│丙○○│前告訴我，以免我趕不到。│
├──┼──────┼───┼────────────┤
│ 08 │98年9 月6 日│被  告│時間也好像不早了，到現在│
│    │20時2 分59秒│丙○○│還沒消息，不要最後一分才│
│    │            │      │要打給我，到時你就等吧！│
│    │            │      │管你收假來不來的及，到底│
│    │            │      │在撐甚麼！              │
├──┼──────┼───┼────────────┤
│ 09 │98年9 月6 日│被  告│機會給了，你自己不把握，│
│    │20時41分14秒│丙○○│明天就祝你好運！        │
├──┼──────┼───┼────────────┤
│ 10 │98年9 月6 日│被害人│司機大哥，我以經在車上了│
│    │20時47分11秒│乙○○│，昨天已經說收假在打給你│
│    │            │      │，怎麼又變成這樣？我真的│
│    │            │      │讓你覺得有那麼差嗎，可以│
│    │            │      │拜託你不要這樣好嗎？拜託│
├──┼──────┼───┼────────────┤
│ 11 │98年9 月6 日│被  告│你跟本在玩，並不是真想處│
│    │20時49分55秒│丙○○│理。                    │
├──┼──────┼───┼────────────┤
│ 12 │98年9 月6 日│被害人│我怎麼會不想處理，上禮拜│
│    │21時6 分37秒│乙○○│說好的，我今天又不是以經│
│    │            │      │跟你約好時間，然後我沒到│
│    │            │      │，你這樣我還會覺得我自己│
│    │            │      │沒有好好把握，你明天來的│
│    │            │      │話，我會遺憾一輩子的，能│
│    │            │      │見面在說嗎，再耽誤你一些│
│    │            │      │時間                    │
├──┼──────┼───┼────────────┤
│ 13 │98年9 月6 日│被害人│司機大哥，上次你都跟我說│
│    │21時27分47秒│乙○○│了那麼多的道理給我聽，也│
│    │            │      │都說要原諒我，我現在要收│
│    │            │      │假打給你，怎麼突然又變了│
│    │            │      │，我到底要怎麼做才對，我│
│    │            │      │十點十分到台中，到了我在│
│    │            │      │打給你                  │
├──┼──────┼───┼────────────┤
│ 14 │98年9 月24日│被害人│大哥辛苦了              │
│    │22時43分21秒│乙○○│我剛準備要就寢          │
│    │            │      │有時間休息就多休息吧    │
│    │            │      │留點力氣應付在來這幾天的│
│    │            │      │行程                    │
├──┼──────┼───┼────────────┤
│ 15 │98年9 月28日│被害人│好  謝謝你哦            │
│    │10時46分30秒│乙○○│                        │
├──┼──────┼───┼────────────┤
│ 16 │98年9 月29日│被害人│好  大哥謝謝哦          │
│    │11時46分12秒│乙○○│                        │
├──┼──────┼───┼────────────┤
│ 17 │98年10月9 日│被  告│請別忘記匯款過來ㄛ      │
│    │7 時19分20秒│丙○○│                        │
├──┼──────┼───┼────────────┤
│ 18 │98年10月10日│被  告│少年ㄟ，匯過來後請傳個訊│
│    │13時55分42秒│丙○○│息給我，我好去取出，剛好│
│    │            │      │這月比較緊張一點。      │
├──┼──────┼───┼────────────┤
│ 19 │98年10月12日│被  告│至今過數日尚未收到匯款，│
│    │15時5 分27秒│丙○○│數度聯絡，一直聯絡不上，│
│    │            │      │留言也不見回應，請盡快聯│
│    │            │      │絡！                    │
├──┼──────┼───┼────────────┤
│ 20 │98年10月13日│被  告│五號通融十號，結果一天過│
│    │19時6 分3 秒│丙○○│一天，到現在還沒有，連人│
│    │            │      │都不見，少年ㄟ！機會給你│
│    │            │      │了，自己不把握也隨你，我│
│    │            │      │會在最短時間內抽空到部隊│
│    │            │      │處理，自求多福吧！      │
├──┼──────┼───┼────────────┤
│ 21 │98年10月14日│被  告│沒事把我搞毛，還來電幹甚│
│    │21時20分39秒│丙○○│麼，還有甚麼好說的，再忙│
│    │            │      │我也會抽空去找一下大主任│
│    │            │      │，要說到時再跟你長官講吧│
│    │            │      │！懶得理你！            │
├──┼──────┼───┼────────────┤
│ 22 │98年10月14日│被  告│你還有臉打過來！給自己留│
│    │21時31分51秒│丙○○│點面子吧！你還想繼續耍我│
│    │            │      │ㄚ？                    │
├──┼──────┼───┼────────────┤
│ 23 │98年10月14日│被害人│許大哥                  │
│    │21時38分50秒│乙○○│我禮拜日要匯給你還是匯不│
│    │            │      │進去                    │
│    │            │      │後來忘記跟你講          │
│    │            │      │我手機因為要督導被連長收│
│    │            │      │去                      │
│    │            │      │不是顧意關機的          │
│    │            │      │我剛剛休假就是要打給你要│
│    │            │      │拿錢給你的              │
├──┼──────┼───┼────────────┤
│ 24 │98年10月14日│被  告│好嘍，沒得講的話，等會我│
│    │23時29分25秒│丙○○│也要回豐原，明早營區再見│
│    │            │      │吧！                    │
├──┼──────┼───┼────────────┤
│ 25 │98年10月14日│被害人│許大哥                  │
│    │23時47分39秒│乙○○│你那時後親自拿感謝函給我│
│    │            │      │我真的覺的你人真的很好  │
│    │            │      │我很感謝你  但我常忘東忘│
│    │            │      │西的毛病  不是說改就能改│
│    │            │      │我不善用言語表達又不能打│
│    │            │      │擾你做生意  只好打簡訊給│
│    │            │      │你  我先回嘉義          │
│    │            │      │回去我在好好            │
│    │            │      │事情是發生了            │
│    │            │      │但總有解決的方法吧      │
│    │            │      │希望能夠原諒我的疏忽    │
│    │            │      │我想繼續在軍中服役      │
├──┼──────┼───┼────────────┤
│ 26 │98年10月15日│被  告│再給你一次機會說，要如何│
│    │0 時1 分37秒│丙○○│呢？                    │
├──┼──────┼───┼────────────┤
│ 27 │98年10月15日│被  告│真是無可救藥，給你機會說│
│    │0 時16分7 秒│丙○○│，你倒擺起架子，算了，你│
│    │            │      │自己別後悔就好了。      │
├──┼──────┼───┼────────────┤
│ 28 │98年10月15日│被害人│我會用最大的誠意當面跟你│
│    │0 時20分29秒│乙○○│磕頭認錯讓你能夠氣消一點│
│    │            │      │只求你能原諒我          │
├──┼──────┼───┼────────────┤
│ 29 │98年10月15日│被  告│最好快一點，我一出車，就│
│    │0 時26分56秒│丙○○│沒甚麼好說的            │
├──┼──────┼───┼────────────┤
│ 30 │98年10月15日│被害人│可是我已經快到嘉義了    │
│    │0 時26分57秒│乙○○│我坐十ㄧ點半的車        │
│    │            │      │我明天在找你好嗎        │
├──┼──────┼───┼────────────┤
│ 31 │98年10月15日│被  告│明天就等你部隊長官找你  │
│    │0 時28分2 秒│丙○○│                        │
├──┼──────┼───┼────────────┤
│ 32 │98年10月15日│被害人│我都已經跟你拜託了  你還│
│    │1 時13分47秒│乙○○│是不原諒我我能怎麼辦    │
│    │            │      │我九點多放假就打給你    │
│    │            │      │講到十ㄧ點我就跟你說要先│
│    │            │      │回嘉義了                │
│    │            │      │然後十二點你才叫我去找你│
│    │            │      │我到底要怎麼做阿        │
├──┼──────┼───┼────────────┤
│ 33 │98年11月6 日│被  告│少年ㄟ，二件事，第ㄧ今天│
│    │17時25分7 秒│丙○○│已到約定時間，第二今天你│
│    │            │      │要回嘉義吧！我也要南下。│
├──┼──────┼───┼────────────┤
│ 34 │98年11月6 日│被  告│少年ㄟ，第ㄧ目前為止我並│
│    │19時44分27秒│丙○○│沒有收到你說的ㄧ萬元，其│
│    │            │      │中大半是捐款的，不要搞錯│
│    │            │      │。第二；條件也都是你開的│
│    │            │      │或你同意的，想賴不可能，│
│    │            │      │我有對話錄音還有簡訊都可│
│    │            │      │以證明。你要拿這事來玩，│
│    │            │      │實在不聰明，因你沒任何嬴│
│    │            │      │的可能！好好想一下吧！別│
│    │            │      │拿前途玩，但要快，我可不│
│    │            │      │會等你太久，如若你執迷不│
│    │            │      │悟，你是成年人，希望你不│
│    │            │      │要後悔，自行付責一切後果│
│    │            │      │吧！                    │
├──┼──────┼───┼────────────┤
│ 35 │98年11月6 日│被  告│隨意附上個你傳給我的簡訊│
│    │19時51分40秒│丙○○│，看能不能喚醒你的癡呆症│
│    │            │      │吧！如下；我會用最大的誠│
│    │            │      │意當面跟你磕頭認錯      │
│    │            │      │讓你能夠氣消一點        │
│    │            │      │只求你能原諒我          │
├──┼──────┼───┼────────────┤
│ 36 │98年11月6 日│被  告│要處理就要快，還是你要去│
│    │19時54分25秒│丙○○│報案就快吧！不要等我去到│
│    │            │      │部隊，那時就已鬧大了，  │
├──┼──────┼───┼────────────┤
│ 37 │98年11月7 日│被  告│少年ㄟ，最後還是心軟，勸│
│    │1 時36分31秒│丙○○│告你最後一次，自己好好想│
│    │            │      │清楚，要自我檢討ㄚ，一但│
│    │            │      │明天文送出也就無法撤回，│
│    │            │      │到時可不是跟我求情就可以│
│    │            │      │了，連我也無法幫你，這麼│
│    │            │      │多證據，你想賴的掉嗎！執│
│    │            │      │迷不悟，前途堪憂ㄚ。如聽│
│    │            │      │不進去，就當我沒說，我也│
│    │            │      │不會再跟你有任何接觸，等│
│    │            │      │上庭吧！                │
├──┼──────┼───┼────────────┤
│ 38 │98年11月8 日│被  告│少年ㄟ，不是要打擾你，是│
│    │20時4 分42秒│丙○○│要確認一下你部隊長官打電│
│    │            │      │話跟我談了好一會，我也顧│
│    │            │      │慮到不論結果如何，對你部│
│    │            │      │隊總是會有一定的負面影響│
│    │            │      │，故而願意談，結尾你長官│
│    │            │      │說不論如何決定都會回消息│
│    │            │      │，至今還未回，我了解一下│
│    │            │      │，到底如何，我不想再讓費│
│    │            │      │心思在等待上，請告知！至│
│    │            │      │於是否你我心理清楚，沒有│
│    │            │      │再一次的機會給你，好自為│
│    │            │      │之吧！                  │
└──┴──────┴───┴────────────┘

司法院資訊處製作；財團法人民間司法改革基金會備份。
